臺灣高等法院刑事裁定　　　　　　　　　　　　　　九十三年度交聲再字第一四號
　　再審聲請人
　　即受判決人　甲○○
右列聲請人因聲請再審案件，對於本院九十二年度交上易字第三二八號，中華民國九
十二年十月二十一日第二審確定判決（臺灣板橋地方法院九十二年度交易字第一○一
號，起訴案號：臺灣板橋地方法院檢察署九十一年度偵字第一○六八九號），聲請再
審，本院裁定如左：
    主  文
再審之聲請駁回。
    理  由
一、按因發現確實之新證據，足認受有罪判決之人應受無罪、免訴、免刑或輕於原判
    決所認罪名之判決者，得聲請再審，刑事訴訟法第四百二十條第一項第六款定有
    明文。所謂發現確實之新證據，係指該證據於事實審法院判決前已經存在，為法
    院或當事人所不知，不及調查斟酌，至其後始行發見，且就證據本身形式上觀察
    ，顯然可認為足以動搖原有罪確定判決，而為受判決人無罪、免訴、免刑或輕於
    原判決所認罪名之判決者為限，最高法院二十八年度抗字第八號判例、八十四年
    度台抗字第六○號裁定意旨可資參照。
二、聲請再審意旨略以：本件再審聲請人即受判決人甲○○（簡稱再審聲請人）於民
    國（下同）九十年十二月十八日上午七時三十分許，駕駛車號Ｔ二—二五四九號
    自用小客車，從自宅門前向鶯歌鎮○○路內側快車道靠右邊慢行（車速約時速十
    公里以下），以便到交叉路口時左轉，剛左轉完成停在該處時，突然聽到碰撞聲
    ，下車查看時發現告訴人張瓊丹（簡稱告訴人）因機車撞安全島而倒在內側車道
    上受傷，雙方車未相撞，再審聲請人小客車無任何受擦撞痕跡。肇事主要原因為
    告訴人無照駕駛，嚴重違規騎機車在內側車道，靠左超速行駛，因發現再審聲請
    人自用車左轉，停在前面緊急剎車。又下雨路滑駕駛不當，失控撞擊安全島而摔
    傷，與再審聲請人完全無關，有警員現場最初肇事經過摘要可資參照。此項記載
    係警員依據告訴人最初坦白口供所寫，應與事實相符，只就再審聲請人左轉事實
    誤寫為迴轉，如迴轉則與對方來車相撞，與同方向無照駕駛之告訴人機車無關。
    無照駕駛之告訴人如依交通安全規則第一百二十四條規定在外線車道靠右側路邊
    行駛，則再審聲請人汽車左轉與告訴人機車完全無關，根本不可能發生本件車禍
    ，尤其再審聲請人汽車係在可左轉之交叉路口左轉而遇紅燈停在該處，並無任何
    違規過失，更非迴轉，如係迴轉必與對方來車相撞，更與告訴人機車無關。本件
    關鍵在告訴人無照駕駛違規在內線車道超速行駛，看到前面再審聲請人汽車左轉
    而警急剎車，不慎自行滑倒與再審聲請人無關。又該外側車道已被路旁大小貨車
    及小客車佔用約二點五公尺，外側車道實際僅剩約一公尺，再審聲請人小客車寬
    度為一點六九公尺，遠超過一公尺，且在只剩一公尺寬之外側車道尚有機車、自
    行車在行駛及步行之人，再審聲請人小客車根本不可能在外側車道行駛，只有進
    入內側車道才能行走，原確定判決未予查明，憑空指再審聲請人未依交通安全規
    則第一百零二條第一項第五款規定，貿然外側車道切入左轉彎致告訴人受傷，原
    確定判決未指明其所憑證據，只憑空推論為主要依據，顯有判決不憑證據之違法
    ，因發現確實之新證據，足認受有罪判決之人應受無罪之判決，致有違誤，爰依
    刑事訴訟法第四百二十條第一項第六款之規定提起再審等語，並提出現場略圖、
    調查報告、照片、汽車規格表影本各一份為證。
三、經查：（一）、本件再審聲請人因過失傷害告訴人之事實，不僅業據告訴人指訴
    綦詳，並經證人即現場處理之警員曾意良於法院結證明白，並經本院於確定判決
    內記載詳實並敘明認定事實所採之證據及理由。且本件交通事故係因再審聲請人
    於禁止迴轉路口迴轉及於管制交岔路口左轉時，疏未保持安全距離貿然左轉之過
    失所致，並有臺灣省臺北縣車輛行車事故鑑定委員會鑑定意見書、道路交通事故
    調查報告表、現場照片及告訴人診斷證明書在卷可稽。本件確係因再審聲請人有
    前開過失致使告訴人受傷之事實堪予認定。再審聲請人聲請再審主張：告訴人於
    案發時係無照駕駛及告訴人係不慎自行滑倒與其無關，並指摘原確定判決認定事
    實未憑證據，顯有違法等語，並不足採。至於告訴人是否有過失與再審聲請人是
    否有過失為兩事，不能過失相抵，縱告訴人於本件交通事故亦有過失，究不能卸
    免再審聲請人過失責任，原確定判決對於此點亦已經斟酌，再審聲請人聲請意旨
    堅稱本件告訴人亦有過失一節，尚不構成再審之理由；（二）、再審聲請人於本
    院所提出之證據資料，其中之現場略圖、調查報告、照片均已經原確定判決斟酌
    。至於汽車規格表影本一份，就該證據本身形式上觀察，尚非顯然可認為足以動
    搖原有罪確定判決，而為受判決人無罪判決之證據，揆諸前揭說明，顯與刑事訴
    訟法第四百二十條第一項第六款所規定「發現確實之新證據」之要件不合。本件
    再審之聲請，為無理由，應予駁回。
據上論斷，應依刑事訴訟法第四百三十四條第一項，裁定如主文。
中　　　華　　　民　　　國　　九十三　　年　　　三　　　月　　三十一　　日
                              臺灣高等法院刑事第二十庭
                                  審判長法  官  洪  政  雄
                                        法  官  李  春  地
                                        法  官  鄧  振  球
右正本證明與原本無異。
不得抗告。
                                        書記官  洪  秋  帆
中　　　華　　　民　　　國　　九十三　　年　　　四　　　月　　　五　　　日
